臺灣高等法院民事裁定
111年度聲字第195號
聲  請  人  林美華  



相  對  人  圢鑫不動產經紀有限公司

法定代理人  王建雄  
上列當事人間聲請發還擔保金事件，經中華民國111年3月3日臺
灣新北地方法院111年度司聲字第124號裁定移送前來，本院裁定
如下：
    主  文
聲請駁回。
    理  由
一、本件聲請意旨略以：伊因與相對人間請求損害賠償事件（下
    稱本案），依本院107年度重上字第678號民事判決（下稱系
    爭判決），提存新臺幣（下同）182萬元假執行擔保金（提
    存案號：臺灣新北地方法院108年度存字第657號，下稱系爭
    擔保金），本案嗣經本院109年度重上更一字第208號判決（
    下稱208號判決）駁回伊之訴訟確定，本案訴訟業已終結，
    伊以民國111年1月19日存證信函定20日以上期間催告相對人
    行使權利，相對人於111年2月14日收受該存證信函，迄未行
    使權利，爰依民事訴訟法第104條第1項第3款規定，聲請返
    還系爭擔保金等語。　　
二、按訴訟終結後，供擔保人證明已定20日以上之期間，催告受
    擔保利益人行使權利而未行使，或法院依供擔保人之聲請，
    通知受擔保利益人於一定期間內行使權利並向法院為行使權
    利之證明而未證明者，法院應依供擔保人之聲請，以裁定命
    返還其提存物，民事訴訟法第104條第1項第3款定有明文。
    前開規定，於其他依法令供訴訟上之擔保者準用之，並為同
    法第106條所規定。查聲請人前開主張，雖提出原法院108年
    度存字第657號提存書、系爭判決、208號判決、原法院民事
    判決確定證明書、催告相對人行使權利之台北古亭郵局45號
    存證信函（下稱系爭存證信函）及掛號郵件收件回執為證(
    見原法院卷37至54、61至75頁)，惟系爭存證信函並非由相
    對人簽收，而係第三人鑫業不動產開發有限公司（見原法院
    卷75頁，下稱鑫業公司）簽收，而鑫業公司之登記地址即為
    系爭存證信函送達地址「新北市○○區○○路000號」，其法定
    代理人為鐘翔齡，有該公司商工登記公示資料可稽(見本院
    卷33頁)，又相對人自110年10月1日起迄111年9月30日停業
    ，有相對人公司商工登記公示資料查詢可據(見本院卷29、3
    1頁)，難認鑫業公司有何代相對人收受系爭存證信函之權限
    ，尚未能認聲請人催告相對人限期行使權利之意思表示，已
    合法送達相對人，自與民事訴訟法第104條第1項第3款規定
    之「已定20日以上之期間，催告受擔保利益人行使權利而未
    行使」之要件不符。從而，聲請人依民事訴訟法第104條第1
    項第3款規定，聲請返還系爭擔保金，於法不合不應准許，
    應予駁回。
三、據上論結，本件聲請為無理由，爰裁定如主文。    
中　　華　　民　　國　　111 　年　　6 　　月　　30　　日
                  民事第三庭    
                      審判長法  官  王怡雯
                            法  官  呂綺珍
                            法  官  王育珍
正本係照原本作成。
如不服本裁定，應於收受送達後10日內向本院提出抗告狀，並應
繳納抗告費新臺幣１千元。
中　　華　　民　　國　　111 　年　　7 　　月　　5 　　日

  　　　　　　　　　　　　　書記官  簡曉君